【裁判字號】    95,交聲,159
【裁判日期】    951013
【裁判案由】    違反道路交通管理處罰條例聲明異議
【裁判全文】
臺灣雲林地方法院交通事件裁定         95年度交聲字第159號
移送機  關  交通部公路總局嘉義區監理所雲林監理站
異  議  人
即受處分人  甲○○
                    國民
上列異議人即受處分人因違反道路交通管理處罰條例案件，不服
交通部公路總局嘉義區監理所雲林監理站民國95年05月11日雲監
裁字第裁00-000000000號裁決處分，聲明異議，本院裁定如下：
    主  文
異議駁回。
    理  由
一、本件聲明異議意旨略以：異議人自國中畢業即至臺北工作，
    20餘年來很少回雲林縣，雲林監理站本件裁決書送達期間，
    異議人未收到該裁決書，父母已年老亦不識郵局通知函，而
    不知遭移送機關吊扣駕照，應繳送駕照之事，致無端遭受吊
    銷駕駛執照1 年之處分，請准予撤銷原處分等語。
二、按受處分人，不服第8 條主管機關所為之處罰，得於接到裁
    決書之翌日起20日內，向管轄地方法院聲明異議，道路交通
    管理處罰條例第87條第1 項定有明文。又依違反道路交通管
    理事件統一裁罰基準及處理細則第5 條規定「處理違反道路
    交通管理事件，有關文書送達之程序，依行政程序法之規定
    。」而「送達，於應受送達人之住居所、事務所或營業所為
    之。」、「送達，不能依前2 條規定為之者，得將文書寄存
    送達地之地方自治或警察機關，並作送達通知書2 份，1 份
    黏貼於應受送達人住居所、事務所、營業所或其就業處所門
    首，另1 份交由鄰居轉交或置於該送達處所信箱或其他適當
    位置，以為送達。」、「前項情形，由郵政機關為送達者，
    得將文書寄存於送達地之郵政機關。」行政程序法第72條第
    1 項、第74條第1 項、第2 項分別定有明文。又交通法庭認
    聲明異議不合法律上之程式而無法補正或其異議權已經喪失
    者，應以裁定駁回之，道路交通案件處理辦法第18條前段亦
    定有明文。
三、經查，原處分機關於95年05月11日開具之雲監裁字第裁00-0
    00000000號裁決書經以郵務寄送至受處分人之戶籍地即雲林
    縣水林鄉○○村○○路3 號後，因不能送達予應送受達人即
    受處分人，亦無由行補充或留置送達，遂於95年05月17日將
    送達通知書2 份，1 份黏貼於應受送達人住、居所、事務所
    、營業所或其就業處所門首，1 份置於該受送達處所信箱或
    其他適當位置以為送達，並將裁決書寄存於水林郵局等情，
    有雲林監理站送達證書1 紙在卷可查。而受處分人之戶籍自
    64年03月03日起迄今均設於雲林縣水林鄉○○村○○路3 號
    ，有受處分人戶籍謄本1 份在卷可憑，亦為受處分人所是認
    ，且受處分人之聲明異議狀上，亦載明應送達地址為其戶籍
    地址，並陳明送達代收人為其父黃添有，送達處所與受處分
    人戶籍地址相同，益徵受處分人並無廢棄上開住所之意，應
    送達文件寄送至該地，受處分人之同居人應可收受無誤，是
    受處分人雖辯稱其自國中畢業起即未居住於雲林縣水林鄉○
    ○村○○路3 號之戶籍地，而其居住於該戶籍地之父母亦無
    法代為收受信件，洵屬無稽。又受處分人茍有廢止上開住所
    之意，或該戶籍地之居住者無法代其受領函件，受處分人應
    依法向戶籍機關辦理變更戶籍登記，或向原處分機關陳報其
    他居所、應送達地址或辦理變更車籍地址，然受處分人均未
    為之，則原處分機關依受處分人之戶籍地址寄存送達，當屬
    合法有效。綜上，本件裁決書於95年05月17日已合法寄存送
    達於受處分人，並於95年05月27日發生效力，受處分人遲至
    95 年09 月22日始具狀向原處分機關聲明異議，有受處分人
    聲明異議狀上公路總局嘉義區監理所雲林監理站之收文章存
    卷可按，扣除在途期間後，顯已逾20日之聲明異議法定期間
    ，其聲明異議不合法，且無法補正，自應予駁回。
四、依道路交通管理處罰條例第87條第2 項、道路交通案件處理
    辦法第18條，裁定如主文。
中    華    民    國    95    年    10    月    13    日
                    交通法庭    法  官   李秋瑩
以上正本證明與原本無異。
如不服本裁定，應於裁定送達後5日內向本院提出抗告狀。
                                書記官   邱明通
中    華    民    國    95    年    10    月    14    日


司法院資訊處製作；財團法人民間司法改革基金會備份。
